臺灣桃園地方法院刑事判決
111年度易字第751號
公  訴  人  臺灣桃園地方檢察署檢察官 
被      告  陳氏青竹



上列被告因賭博案件，經檢察官提起公訴（110年度偵字第42861
號），被告於準備程序中就被訴事實為有罪之陳述，經本院裁定
改行簡式審判程序審理，判決如下：
    主  文
陳氏青竹犯圖利聚眾賭博罪，處有期徒刑參月，如易科罰金，以
新臺幣壹仟元折算壹日。緩刑貳年，並應於本判決確定之日起壹
年內，向公庫支付新臺幣伍萬元。
扣案如附表一所示之物均沒收。
    事  實
一、陳氏青竹基於意圖營利聚眾賭博之犯意，自民國110年10月3
    0日前不詳時間，將朱慶麗（經本院通緝中）所提供之位於
    桃園市○○區○○路0段0000號檳榔攤作為賭博場所，提供骰子
    為賭具，聚集不特定賭客至上址，以俗稱「十八仔」之玩法
    由賭客輪流作莊對賭，以莊家、閒家擲出骰子4顆方式，先
    扣除2顆點數相同的骰子，其餘2顆點數合計即為其所得點數
    ，若有兩組骰子點數相同，則以點數較大者之合計為其所得
    點數與莊家比較點數大小，點數大者可贏得所押注賭資，賭
    客每小時需付新臺幣（下同）200元給陳氏青竹作為抽頭金
    ，以此方式牟利。嗣於110年10月30日凌晨3時許，為警持搜
    索票至上址查獲賭客莊木青、簡培哲、莊煥任、馮輝增、黃
    新榮等人，並扣得如附表一所示之物。
二、案經桃園市政府警察局大園分局報告臺灣桃園地方檢察署檢
    察官偵查起訴。
    理  由
一、上揭犯罪事實，業據被告陳氏青竹於警詢、偵查、本院準備
    程序及審理中坦承不諱（見偵卷第17至19頁、第226頁、第2
    44頁、第258頁、本院易字卷第51頁、第58頁），核與證人
    林志中於警詢及偵查中、證人黃新榮於警詢中證述之情節大
    致相符（見偵卷第75頁、第149頁、第216頁），並有桃園市
    政府警察局大園分局搜索扣押筆錄、扣押物品目錄表、現場
    照片在卷可稽（見偵卷第39至45頁、第161至177頁），足徵
    被告上開任意性自白與事實相符，堪予採憑。從而，本件事
    證明確，被告犯行洵堪認定，應依法論科。
二、論罪科刑之理由：
㈠、核被告所為，係犯刑法第268條之圖利聚眾賭博罪。被告自11
    0年10月30日前不詳時間，至110年10月30日為警查獲止，基
    於同一犯意而聚眾賭博，本質上具有反覆、延續實行之特徵
    ，在刑法評價上，成立集合犯，而僅論以1罪。
㈡、爰審酌被告不思以正途賺取所需，為牟不法利益聚眾賭博財
    物，助長投機風氣，危害社會善良風俗，所為實屬不該，惟
    念其犯後坦承犯行，態度尚可，兼衡其犯罪動機、目的、手
    段、無前科紀錄之素行、警詢中自陳國中畢業之智識程度、
    家庭經濟狀況勉持等一切情狀，量處如主文所示之刑，並諭
    知易科罰金之折算標準。
㈢、被告前未曾因故意犯罪受有期徒刑以上刑之宣告，有臺灣高
    等法院被告前案紀錄表在卷可憑，其因一時失慮偶罹刑典，
    犯後坦承犯行，已有悔意，經此偵審程序及刑之宣告，當已
    知所警惕而無再犯之虞，是認宣告之刑以暫不執行為適當，
    爰依刑法第74條第1項第1款規定予以宣告緩刑2年，並為促
    其記取教訓，建立法治觀念，避免再犯，併依同條第2項第4
    款規定，命其應於本判決確定之日起1年內向公庫支付5萬元
    ，以啟自新。
三、沒收部分：
㈠、按供犯罪所用、犯罪預備之物或犯罪所生之物，屬於犯罪行
    為人者，得沒收之，刑法第38條第2項前段定有明文。扣案
    如附表一編號1至4所示之物，係被告所有供犯罪所用之物，
    爰依刑法第38條第2項前段規定宣告沒收。
㈡、按犯罪所得，屬於犯罪行為人者，沒收之，刑法第38條之1第
    1項前段亦定有明文。經查，扣案如附表一編號5所示抽頭金
    ，為被告之犯罪所得，應依刑法第38條之1第1項前段規定宣
    告沒收。
㈢、扣案如附表二編號1所示之賭資，雖係被告所有供其賭博財物
    所用，然並非本案聚眾賭博犯行所用之物，而扣案如附表二
    編號2、4至7所示之賭資，分別為在場賭博之人所有，均應
    由報告機關另為適法處理，爰不於本案併予宣告沒收。至於
    扣案如附表二編號3所示之物，非被告所有，故不予宣告沒
    收。
據上論斷，應依刑事訴訟法第273條之1第1項、第299條第1項前
段，刑法第268條、第41條第1項前段、第74條第1項第1款、第2
項第4款、第38條第2項前段、第38條之1第1項前段，刑法施行法
第1條之1第1項，判決如主文。
本案經檢察官邱健盛提起公訴，檢察官謝咏儒到庭執行職務。
中　　華　　民　　國　　111 　年　　12　　月　　16　　日
                  刑事第九庭    法　官　蔣彥威
以上正本證明與原本無異。
如不服本判決應於收受判決後20日內向本院提出上訴書狀，並應
敘述具體理由。其未敘述上訴理由者，應於上訴期間屆滿後20日
內向本院補提理由書(均須按他造當事人之人數附繕本)「切勿逕
送上級法院」。 
　　　　　　　　　　　　　　　  書記官　賴葵樺
中　　華　　民　　國　　111 　年　　12　　月　　19　　日
附錄本件論罪科刑法條全文：刑法第268條 
中華民國刑法第268條
意圖營利，供給賭博場所或聚眾賭博者，處3年以下有期徒刑，
得併科9萬元以下罰金。
附表一：
編號         扣案物品名及數量  1 骰子27顆  2 智慧型手機1支（含門號0000000000號SIM 卡1張）  3 監視器主機1台（含鏡頭7支）  4 骰盅1個  5  抽頭金17萬5,000元 
附表二：
編號         扣案物品名及數量  1 賭金2萬2,900元（被告陳氏青竹所有）  2 賭金8萬元（朱慶麗所有）  3 智慧型手機2支（朱慶麗所有）  4 賭金4萬7,510元（賭客莊木青所有）  5 賭金2萬4,800元（賭客莊煥任所有）  6 賭金2,000元（賭客馮輝增所有）  7 賭金2萬1,510元（賭客黃新榮所有）